# 债权转让问题

提问人：bestxulin 时间：2013-01-15 00:11:46
一公司欲转让其子公司的股权，由于应收款有部分瑕疵，欲将应收款先行转让，应收款转让后再将股权转让，由于是国有资产转让，涉及到产权交易所挂牌问题，公司意欲在年报截止日前完成应收款的转让，但存在一个问题，由于只是与意图收购公司有意向性协议，需等摘牌后才能签订股权转让协议，此部分应收款转让能不能在年报时披露下一步的股权转让？如果不披露，则使用报表的人将无法理解已计提大额坏账的应收款为何会以账面余额转让，同时，如果已签订债权转让合同，但没收到转让款，能否认定此转让行为，应收款是否还应计提坏账准备？

回答人：chenyiwei
要考虑该两步交易（债权转让、股权转让）是否实质上是一揽子交易。尽管现在尚未完成产权转让手续，对股权转让仅有意向性协议，但如果双方预计这两项交易最终均可以完成，并依据这一预期，将存在瑕疵的应收款项以原价转让，则表明这两笔交易属于一揽子交易的可能性很大（其中一项交易的收益将用于弥补另一项交易的可能损失），因此债权转让环节的部分收益需予以递延，以备弥补后续股权交易环节的可能损失。并在附注中完整披露整个交易安排，以确保信息使用者能够理解。